臺灣桃園地方法院刑事判決　　　　　　　　　　　　九十三年度訴字第一八一０號
　　公　訴　人　台灣桃園地方法院檢察署檢察官
　　被　　　告　甲○○　男　三.
　　　　　　　　　　　　（現於台灣桃園監獄執行中）
右列被告因毒品危害防制條例案件，經檢察官提起公訴（九十三年度毒偵字第三三四
九號），本院合議庭裁定由受命法官獨任進行簡式審判程序，判決如左：
    主  文
甲○○施用第一級毒品，累犯，處有期徒刑柒月；扣案之第一級毒品海洛因（驗餘淨
重零點零玖公克）沒收銷燬之，注射針筒壹支、止血帶壹條，均沒收。又施用第二級
毒品，累犯，處有期徒刑柒月。應執行有期徒刑壹年，扣案之第一級毒品海洛因（驗
餘淨重零點零玖公克）沒收銷燬之，注射針筒壹支、止血帶壹條，均沒收。
    事  實
一、甲○○前有槍砲、麻藥等前科，曾於民國八十八年間，因施用毒品案件，經本院
    以八十八年度毒聲字第二七一五號、第二九九九號、第六三一０號裁定，送觀察
    、勒戒、強制戒治、停止戒治付保護管束，於八十九年五月二十三日保護管束期
    滿，由臺灣桃園地方法院檢察署檢察官於八十九年六月十三日，以八十九年度戒
    偵字第三一五號，為不起訴處分確定；再因施用毒品案件，經本院以八十九年度
    毒聲字第七０八三號、九十年度毒聲字第三五八六號裁定，施以強制戒治、停止
    戒治付保護管束；復因槍砲、施用毒品案件，經本院以八十九年度訴字第三三三
    號、九十年度壢簡字第四八八號，分別判處有期徒刑一年四月，併科罰金新臺幣
    九萬元、六月，經定執行刑有期徒刑一年八月，併科罰金新臺幣九萬元，於九十
    年九月七日送監執行，罰金並易服勞役，於九十二年七月十日縮刑期滿出監（構
    成累犯）；又因加重竊盜案件，經本院以九十三年度易字第六六九號，判處有期
    徒刑八月確定（於九十三年十一月一日入監執行中）。
二、詎甲○○仍不知悔改，於九十三年八月四日十八時許，在桃園縣龍潭鄉○○村○
    ○路三三六巷七八弄十四號住處，施用第一級毒品海洛因、第二級毒品甲基安非
    他命。為警於九十三年八月五日十八時三十分許，持本院核發之搜索票前往前揭
    筒乙支、止血帶乙條。
三、案經桃園縣政府警察局中壢分局報請臺灣桃園地方法院檢察署檢察官偵查後起訴
    。
    理  由
一、本件被告甲○○所犯係死刑、無期徒刑、最輕本刑為三年以上有期徒刑以外之罪
    ，其於準備程序中就被訴事實為有罪之陳述，經法官告知簡式審判程序之旨，並
    聽取公訴人、被告之意見後，依刑事訴訟法第二百七十三條之一第一項規定，經
    本院合議庭裁定，由受命法官獨任進行簡式審判程序，並為審理判決，合先敘明
    。
二、右開犯罪事實，業據被告甲○○於警詢及本院審理中坦承不諱，經查：
  (一)被告前揭施用第一、二級毒品犯行，經警於九十三年八月六日零時十分採集其尿
    液送驗，先後以酵素免疫分析法（ＥＩＡ法）初步篩驗、氣相層析質譜儀分析法
    （ＧＣ／ＭＳ法）複驗結果，均呈嗎啡陽性、安非他命、甲基安非他命陽性反應
    ，有桃園縣政府警察局中壢分局人犯採尿編號名冊、檢體監管紀錄表、昭信科技
    顧問股份有限公司九十三年九月二十一日濫用藥物陽性檢體檢驗報告各一件在卷
    可稽。
  (二)扣案之白粉一包（淨重零點零九公克），經送以化學呈色法、氣相層析質譜儀分
    析法（ＧＣ／ＭＳ法）檢驗結果，確有第一級毒品海洛因成分，有法務部調查局
    九十三年九月三日調科壹第000000000號鑑定通知書一紙在卷可憑；此
    外，並有扣案之注射針筒一支、止血帶一條、現場及毒品照片共六張、扣押物品
    清單一紙在卷足資佐證。
  (三)按一般人施打海洛因或嗎啡，可於尿液中檢驗出煙毒反應之時間，視施打量多少
    及個人新陳代謝分泌之情況而定，施打量多者，於施打後四、五日仍可能檢出煙
    毒反應，施打量少者，可能在二十四小時可檢出；而安非他命口服投與後約百分
    之七十於二十四小時內自尿中排出，約百分之九十於九十六小時內自尿中排出，
    因此尿液中可檢測出安非他命陽性反應，其最長之時間不會超過九十六小時，此
    有行政院衛生署藥物食品檢驗局（八一）藥檢壹字第００一一五六號函可參。本
    件被告於九十三年八月六日零時十分採集其尿液送驗，均呈嗎啡陽性、安非他命
    及甲基安非他命陽性反應，依上開說明，其於採尿時往前回溯二十六小時、九十
    六時內，於前揭處所，確有施打第一級毒品海洛因、第二級毒品甲基安非他命各
    一次之犯行無訛，被告有於前揭時、地施用第一、二級毒品，堪以佐證。
　(四)又被告曾於八十八年間，因施用毒品案件，經本院先後裁定送觀察、勒戒、強制
　  戒治、停止戒治付保護管束，於八十九年五月二十三日保護管束期滿，由臺灣桃
    園地方法院檢察署檢察官於八十九年六月十三日，以八十九年度戒偵字第三一五
    號，為不起訴處分確定；復因施用毒品案件，經本院以九十年度壢簡字第四八八
    號，判處有期徒刑六月確定（嗣與槍砲案件合併定刑）之事實，有不起訴處分書
    、同署全國施用毒品案件紀錄表、刑案資料查註記錄表、臺灣高等法院被告全國
    前案紀錄表各一件在卷足憑，其本次為五年以內再犯施用毒品之犯行，已臻明確
    。被告前揭自白，與卷內積極證據核屬相符，洵堪採信；是被告確有施用第一、
    二級毒品之行為，事證明確，犯行堪以認定，應予依法論科。
三、核被告甲○○所為，係犯毒品危害防制條例第十條第一項、第二項之施用第一級
    、第二級毒品罪。被告所犯上開二罪間，犯意各別，行為互殊，罪名互異，應予
    分論併罰；其施用第一、二級毒品海洛因、安非他命前、後持有毒品之低度行為
    ，為其施用毒品之高度行為所吸收，不另論罪。又被告曾於八十八年間，因施用
    毒品案件，經強制戒治期滿，由檢察官於八十九年六月十三日，以八十九年度戒
    偵字第三一五號，為不起訴處分確定；復於八十九年間，因施用毒品、槍砲案件
    ，經法院分別判處有期徒刑六月、一年四月併科罰金新臺幣九萬元，定執行刑有
    期徒刑一年八月、併科罰金新臺幣九萬元，於九十二年七月十日縮刑期滿出監，
    有同署刑案資料查註紀錄表、臺灣高等法院被告全國前案紀錄表各一份在卷足憑
    ，其於五年內再犯本件有期徒刑以上之罪，依刑法第四十七條，為累犯，應依法
    加重其刑。爰審酌被告三犯施用毒品，雖經觀察、勒戒、強制戒治、保護管束、
    不起訴處分及處刑，仍未珍惜機會戒斷毒癮，其施用為自戕行為，暨其犯罪之動
    機、目的、手段，犯罪時所受之刺激及其品行、生活狀況、智識程度為國中畢業
    、犯罪所生之損害，及犯罪後態度等一切情狀，分別量處如主文所示之刑，並依
    法定其應執行刑，以資懲儆。另扣案之第一級毒品海洛因（驗餘淨重零點零九公
    克），依同條例第十八條第一項前段，不問屬於犯人即被告與否，一律應諭知沒
    收銷燬之；注射針筒一支、止血帶一條等物，為被告所有供其施用毒品所用之器
    具，依刑法第三十八條第一項第二款，併應宣告沒收之。另起訴書所列夾鍊帶四
    只，並未扣案，有扣押物品清單附卷可稽，且經同案被查獲人劉美婷於警詢表明
    為伊所有，是用來裝妝飾品所用之物，並經檢察官就此當庭表明減縮，爰不另為
    沒收之諭知，附此敘明。
四、據上論斷，應依刑事訴訟法第二百七十三條之一第一項、第二百九十九條第一項
    前段，毒品危害防制條例第十條第一項、第二項、第十八條第一項前段，刑法第
    十一條前段、第四十七條、第五十一條第五款、刑法第三十八條第一項第二款，
    判決如主文。
本案經檢察官張啟聰到庭執行職務。
中　　　華　　　民　　　國　 　九十三 　　年　　十二　　月　　　九　　　日
                                      臺灣桃園地方法院刑事第四庭
                                          法  官  李  昆  南
右正本證明與原本無異。
如不服本判決，應於判決書送達之翌日起十日內，以書明敘明理由，向本院提出上訴
狀（應附繕本）。
                                          書記官  郭  中  明
中　　　華　　　民　　　國　 　九十三 　　年　　十二　　月　　　九　　　日
附本案論罪科刑法條：
毒品危害防制條例第十條
施用第一級毒品者，處六月以上五年以下有期徒刑。
施用第二級毒品者，處三年以下有期徒刑。
